臺灣臺中地方法院民事簡易判決
111年度勞簡字第47號
原      告  曾清文  
被      告  陳舒淯  
訴訟代理人  蔡其展律師
上列當事人間請求給付工資事件，本院於民國111年9月27日言詞
辯論終結，判決如下：
    主  文
原告之訴駁回。
訴訟費用由原告負擔。
    事實及理由要領
一、本判決依民事訴訟法第434條第1項規定，合併記載事實及理
    由要領，其中兩造主張之事實，並依同項規定，引用當事人
    於本件審理中提出之書狀及言詞辯論筆錄。
二、本院之判斷：
　㈠按當事人主張有利於己之事實者，就其事實有舉證之責任，
    民事訴訟法第277條本文規定甚明。所謂舉證係指就爭訟事
    實提出足供法院對其所主張者為有利認定之證據而言，若所
    舉證據，不能對其爭訟事實為相當之證明，自無從認定其主
    張為真正。次按民事訴訟如係由原告主張權利者，應先由原
    告負舉證之責，若原告先不能舉證，以證實自己主張之事實
    為真實，則被告就其抗辯事實即令不能舉證，或其所舉證據
    尚有疵累，亦應駁回原告之請求。又勞動基準法所規定之勞
    動契約，係指當事人之一方，在從屬於他方之關係下，提供
    職業上之勞動力，而由他方給付報酬之契約。而承攬，係謂
    當事人約定，一方為他方完成一定之工作，他方俟工作完成
    ，給付報酬之契約。前者，當事人之意思以勞務之給付為目
    的；其受僱人於一定期間內，應依照雇主之指示，從事一定
    種類之工作，即受僱人有一定雇主；且受僱人對其雇主提供
    勞務，有繼續性及從屬性之關係。後者，當事人以勞務所完
    成之結果為目的；其承攬人只須於約定之時間完成一個或數
    個特定之工作，既無特定之雇主，與定作人間尤無從屬關係
    ，其可同時與數位定作人成立數個不同之承攬契約。故二者
    並不相同（最高法院89年度台上字第1620號判決意旨參照）
    。
　㈡原告雖主張受僱於被告施作「東海王記生活廣場新建工程」
    及「外埔國民中學老舊校舍拆除重建工程」之模版工作，被
    告尚積欠原告工資新臺幣（下同）350,000元，惟為被告所
    否認，並抗辯訴外人張傑雄即峻銓工程行將上開工程之部分
    工項轉包原告之工班施作，兩造間未成立勞動契約等語，自
    應由原告就此負舉證責任。依原告所提請款單、償還證明、
    通訊軟體LINE對話紀錄、電話錄音及譯文、證人鄒序豪之證
    述（見本院卷第19、103至106、165至179、189至241、252
    至256頁），僅能證明被告有與原告談論確認欠款金額、還
    款事宜，證人即被告之子張柏恩曾受託還款之事實，至於該
    款項性質未明，尚難據此認定兩造間有僱傭之合意，原告復
    無提出其他證據以實其說，是原告主張兩造間成立僱傭關係
    ，既乏依據，其請求被告給付工資，自無可採。
三、綜上所述，原告依僱傭之法律關係，請求被告給付350,000
    元及自民國108年7月25日起至清償日止，按週年利率百分之
    5計算之利息，為無理由，應予駁回。
四、本件事證已臻明確，兩造其餘攻擊防禦方法及證據，核與判
    決之結果不生影響，爰不一一論列，併此敘明。
五、訴訟費用負擔之依據：民事訴訟法第78條。
中　　華　　民　　國　　111 　年　　11　　月　　1 　　日
                  勞動法庭    法  官  董惠平
正本係照原本作成。
如對本判決上訴，須於判決送達後20日內向本院提出上訴狀。如
委任律師提起上訴者，應一併繳納上訴審裁判費。
中　　華　　民　　國　　111 　年　　11　　月　　1　　日
                              書記官  劉雅玲